臺灣臺東地方法院民事簡易判決
110年度東原簡字第57號
原      告  良京實業股份有限公司

法定代理人  平川秀一郎

訴訟代理人  黃明哲  


被      告  陳思華  
            林秀花  
上列當事人間110年度東原簡字第57號返還借款事件，於中華民
國110年10月25日言詞辯論終結，本院判決如下：
    主      文
被告陳思華應給付原告新臺幣60,231元，及自民國97年2月6日起
至清償日止，按週年利率百分之14計算之利息，及新臺幣1元之
違約金。
被告陳思華及林秀花應連帶給付原告新臺幣135,488元，及自民
國95年3月5日起至110年7月19日止，按週年利率百分之19.1計算
之利息，及自110年7月20日起至清償日止，按週年利率百分之16
計算之利息，及新臺幣1元之違約金。
被告陳思華應給付原告新臺幣32,310元，及其中新臺幣29,872元
自民國95年1月6日起至104年8月31日止，按週年利率百分之19.7
1計算之利息，及自104年9月1日起至清償日止，按週年利率百分
之15計算之利息，及新臺幣1元之違約金。
原告其餘之訴駁回。
訴訟費用10分之6由被告陳思華及林秀花2人連帶負擔，其餘由被
告陳思華負擔。 
本判決原告勝訴部分得假執行。
    事實及理由
壹、程序部分
一、按訴狀送達後，原告不得將原訴變更或追加他訴，但擴張或
    減縮應受判決事項之聲明者，不在此限，民事訴訟法第255
    條第1項但書第3款定有明文。又依同法第436條第2項規定，
    上揭規定於簡易訴訟程序亦適用之。本件原告起訴原聲明：
    被告陳思華及林秀花應連帶給付原告新臺幣（下同）135,48
    8元，及自民國95年3月5日起至清償日止，按週年利率19.1%
    計算之利息，及自95年4月6日起至清償日止，逾期在6個月
    內者，按上開利率10%，逾期超過6個月者，按上開利率20%
    計算之違約金，嗣就利息請求部分，於110年9月6日言詞辯
    論期日當庭變更為：自95年3月5日起至110年7月19日止，按
    週年利率19.1%計算之利息，及自110年7月20日起至清償日
    止，按週年利率16%計算之利息，核屬減縮應受判決事項之
    聲明，尚無不合，應予准許。
二、被告2人未於言詞辯論期日到場，核無民事訴訟法第386條各
    款所列情形，依原告之聲請，由其一造辯論而為判決。
貳、實體部分　　
一、原告主張：
(一)被告陳思華前向訴外人臺東區中小企業銀行股份有限公司（
    下稱臺東企銀）申請信用貸款，約定借款額度為100,000元
    ，借款期間自92年8月6日起，以每月為1期，共60期，按期
    於當月6日平均攤還本息，且自借款日起，按週年利率14%計
    算利息，未按期攤還本息時，逾期在6個月內者，按上開利
    率10%，逾期超過6個月者，按上開利率20%計算違約金，如
    有1期未按期清償，視為全部到期。被告陳思華未依約還款
    ，視為債務全部到期，被告陳思華於99年11月12日起至100
    年10月21日止，共計繳款13,000元，業經抵充尚有如訴之聲
    明所載之欠款，被告陳思華自應給付上開借款本息及違約金
    ，嗣經臺東企銀將上開債權讓與原告，屢次催告償還，被告
    陳思華猶置之不理，依消費借貸契約及債權讓與之法律關係
    ，提起本件訴訟等語，並聲明：被告陳思華應給付原告60,2
    31元，及自97年2月6日起至清償日止，按週年利率百分之14
    計算之利息，及自97年2月6日起至清償日止，按上開利率百
    分之20計算之違約金。
(二)被告陳思華於94年3月17日邀得被告林秀花為連帶保證人，
    向訴外人臺東企銀申請信用貸款，約定借款額度為150,000
    元，借款期間自94年3月17日起，以每月為1期，共60期，按
    期於當月17日平均攤還本息，且自借款日起，按週年利率19
    .1%計算利息，未按期攤還本息時，逾期在6個月內者，按上
    開利率10%，逾期超過6個月者，按上開利率20%計算違約金
    ，如有1期未按期清償，視為全部到期。被告陳思華未依約
    還款，視為債務全部到期，被告陳思華及林秀花自應連帶給
    付如訴之聲明的借款本息及違約金，嗣經臺東企銀將上開債
    權讓與原告，屢次催告償還，被告陳思華猶置之不理，依消
    費借貸契約、連帶保證契約及債權讓與之法律關係，提起本
    件訴訟等語，並聲明：被告陳思華及林秀花應連帶給付原告
    135,488元，及自95年3月5日起至110年7月19日止，按週年
    利率19.1%計算之利息，並自110年7月20日起至清償日止，
    按週年利率16%計算之利息，及自95年4月6日起至清償日止
    ，逾期在6個月內者，按上開利率10%，逾期超過6個月者，
    按上開利率20%計算之違約金。
(三)被告陳思華前向訴外人中華商業銀行股份有限公司(下稱中
    華商銀)申辦信用卡並簽定使用契約，被告於以信用卡消費
    後，未履行繳款義務，截至95年1月5日止，尚有32,310元未
    付款，其中本金為29,872元，案經中華商銀轉讓債權予磊豐
    資產管理股份有限公司，復經該公司讓與債權予富全國際資
    產管理股份有限公司，再經富全國際資產管理股份有限公司
    讓與債權予原告，屢經催告償還，被告陳思華猶置之不理，
    依信用卡契約及債權讓與之法律關係，提起本件訴訟等語，
    並聲明：被告陳思華應給付原告32,310元，及其中29,872元
    自95年1月6日起至104年8月31日止，按週年利率19.71%計算
    之利息，並自104年9月1日起至清償日止，按週年利率15%計
    算之利息，及自95年2月7日起至清償日止，按上開利息10%
    計算之違約金。
二、被告2人未於言詞辯論期日到場，亦未提出書狀作任何聲明
    或陳述。
三、本院之判斷
(一)原告主張之事實，業據其提出臺東企銀授信約定書、債權讓
    與證明書、讓售案件帳卡資料查詢、報紙公告、中華銀行e
    卡申請書、用卡須知等為證（見本院卷第5-35頁）。又被告
    陳思華及林秀花對於原告主張之事實，已於相當時期受合法
    通知，卻未於言詞辯論期日到場，亦未提出書狀爭執，依民
    事訴訟法第436條第2項、第280條第3項本文準用同條第1項
    本文之規定，視同自認，堪信原告主張為真實。
(二)按約定之違約金額過高者，法院得減至相當之數額，民法第
    252條定有明文。本院審酌原告因被告未依約還款所受之損
    害，通常為受償借款後轉借他人之利息收入或轉作他項投資
    之收益，然近年來國內金融市場之借貸利率大幅調降，相較
    於原告請求按週年利率百分之14、19.1、16、19.71、15等
    計算之利息，原告已足以獲得相當之經濟利益，原告再請求
    上開違約金，合併上述借款利息計算，被告2人因違約所負
    擔之賠償責任明顯偏高，原告復未證明除利息損失外更有何
    特別損害，遑論原告係收購不良債權，實際上未受到被告2
    人違約之損害，認原告請求之違約金實屬過高，殊非公允，
    應酌減為1元，始屬適當，逾此範圍之違約金請求，尚難准
    許。
四、綜上所述，原告依消費借貸契約、連帶保證契約、信用卡契
    約及債權讓與之法律關係，請求被告被告陳思華給付如主文
    第1、3項所示，被告陳思華及林秀花給付如主文第2項所示
    ，為有理由，應予准許，逾此範圍之請求，則無理由，應予
    駁回。
五、本件係適用簡易訴訟程序所為被告2人敗訴之判決，依民事
    訴訟法第389條第1項第3款規定，就原告勝訴部分依職權宣
    告假執行。
六、訴訟費用負擔之依據：民事訴訟法第79條、第85條第2項。
    雖本件原告之訴一部為有理由，一部為無理由，惟本院審酌
    原告敗訴部分僅係其違約金請求過高部分，認訴訟費用仍應
    全由被告2人負擔為適當。
中　　華　　民　　國　　110 　年　　12　　月　　8　　日
                  臺東簡易庭　法  官　馬培基
以上正本證明與原本無異。　　　　　　　　　
如對本判決不服，須於判決送達後20日之不變期間內，向本院提
出上訴狀（須按對造當事人之人數附繕本），併繳納上訴審裁判
費。
中　　華　　民　　國　　110 　年　　12　　月　　8　　日
                              書記官  鄭志釩